【裁判字號】    98,易,532
【裁判日期】    981008
【裁判案由】    竊盜
【裁判全文】
臺灣基隆地方法院刑事判決               98年度易字第532號
公  訴  人  臺灣基隆地方法院檢察署檢察官
被      告  乙○○
                    （另案在臺灣臺北監獄受刑中）
上列被告因竊盜案件，經檢察官提起公訴（98年度偵字第3263號）
，本院判決如下：
    主  文
乙○○毀壞門扇竊盜，累犯，處有期徒刑玖月。
    犯罪事實
一、乙○○前因公共危險案件，經臺灣臺北地方法院以94年北交
    簡字第1365號判決判處有期徒刑3月確定，於民國95年2月10
    日易科罰金執行完畢。詎其仍不知悔改，復基於意圖為自己
    不法所有之犯意，於98年6月18日上午6時許，騎乘車牌號碼
    336—CUT號重機車，在基隆市○○路98巷14之2號2樓丙○○
    所開設之「貞虹小吃店」樓下騎樓，先以不詳之物品重擊毀
    壞「貞虹小吃部」1樓之鐵捲門鎖後（涉犯侵入建築物及毀
    損部分，均未據告訴）侵入之，並上2樓至該小吃部店內，
    竊取丙○○所有之酒類飲料1批（詳如附表所示），價值合
    計新臺幣（下同）15,580元。乙○○得手後，發現所騎之機
    車無法載運所有酒類，遂將6箱啤酒暫置路旁，先將洋酒1批
    載運返回住處，欲向友人借車後再返回載運竊得之啤酒，惟
    因無法借得車輛而作罷。嗣丙○○於當日中午12時許，發覺
    遭竊報警究辦，為警調閱案發現場監視器後循線查獲，並在
    乙○○住處扣得洋酒1批（詳如附表備註欄所示「已領回部
    分」
    ）。
二、案經基隆市政府警察局第一分局報告臺灣基隆地方法院檢察
    署檢察官偵查起訴。
    理    由
一、證據能力方面
    按被告以外之人於審判外之言詞或書面陳述，除法律有規定
    者外，不得作為證據，刑事訴訟法第159條第1項固定有明文
    。惟被告以外之人於審判外之陳述，雖不符159條之1至15 9
    條之4之規定，而經當事人於審判程序同意作為證據，法院
    審酌該言詞陳述或書面陳述作成時之情況，認為適當者，亦
    得為證據；當事人、代理人或辯護人於法院調查證據時，知
    有第159條第1項不得為證據之情形，而未於言詞辯論終結前
    聲明異議者，視為有前項之同意，同法第159條之5亦有明定
    。查本院下列所引被告以外之人於審判外之陳述，被告於本
    院調查證據時，已知該等證據係屬審判外之陳述，惟迄本院
    言詞辯論終結前均未就該等證據之證據能力聲明異議，本院
    審酌該等言詞或書面陳述作成之情況，並無非法取得等不適
    當之情形，且經本院於審判期日依法進行證據之調查、辯論
    ，被告於訴訟上之程序權，已受保障，依同法第159條之5之
    規定，自有證據能力。
二、認定犯罪事實所憑之證據及理由
    前揭犯罪事實，業據被告乙○○於本院準備程序及審理時供
    承不諱，且被害人丙○○經營之「貞虹小吃部」1樓鐵捲門
    之門鎖遭受外力破壞，而置放在2樓店內之前揭酒品遭竊，
    並為警在被告住處查獲之事實，復據證人即被害人丙○○於
    警詢及偵查中證述明確，並有基隆市警察局贓物認領保管單
    、貞虹小吃店平面位置圖、案發現場附近監視翻拍照片2張
    、案發現場照片16張在卷可稽，足認被告之自白與事實相符
    。本案事證明確，被告犯行堪以認定，應依法論科。
三、論罪科刑
  (一)按刑法第321條第1項第2款所謂毀越門扇、牆垣，係指毀損
    、毀壞或超越、踰越門扇牆垣者而言。毀或越二者有一，即
    符合要件，毀而不越，或越而不毀，均得依該條款處斷，有
    司法院院字第610號解釋意旨可參。被告毀壞「貞虹小吃部
    」1樓鐵捲門鎖復進入該店2樓行竊，核其所為，係犯刑法第
    32 1條第1項第2款毀壞門扇竊盜罪。
  (二)又被告曾受有前揭犯罪事實欄所載刑之科刑及執行完畢，有
    臺灣高等法院被告前案紀錄表1份在卷可稽，其受有期徒刑
    之執行完畢後，5年內故意再犯本件有期徒刑以上之罪，為
    累犯，應依法加重其刑。
  (三)爰審酌被告前已有多次竊盜前科（參卷附臺灣高等法院被告
    前案紀錄表），素行不端，且正值壯年，不思以正途賺取金
    錢花用，即毀壞門扇侵入建築物竊盜他人財物，其所為已侵
    害被害人之財產法益，暨其行竊財物之價值非鉅、犯後坦承
    犯行之態度等一切情狀，量處如主文所示之刑，以示懲儆。
據上論斷，應依刑事訴訟法第284條之1、第299條第1項前段，刑
法第321條第1項第2款、第47條第1項，判決如主文。
本案經檢察官甲○○到庭執行職務。
中    華    民    國    98    年    10    月    8     日
                  刑事第一庭法  官  王美婷
以上正本證明與原本無異。
如不服本判決應於收受送達後10日內向本院提出上訴書狀，並應
敘述具體理由；其未敘述上訴理由者，應於上訴期間屆滿後20日
內向本院補提理由書(均須按他造當事人之人數附繕本)「切勿逕
送上級法院」。
中    華    民    國    98    年    10    月    8     日
                            書記官  明祖斌
附錄論罪法條：
中華民國刑法第321條第1項第2款
（加重竊盜罪）
犯竊盜罪而有左列情形之一者，處六月以上、五年以下有期徒刑：
二、毀越門扇、牆垣或其他安全設備而犯之者。
附表：
┌─────────────────────────────┐
│被告乙○○竊盜物品一覽表                                  │
├──┬───────────────────┬──────┤
│編號│品名、數量及價值（單位：新臺幣元）    │備    註    │
├──┼───────────────────┼──────┤
│01  │「仕高利達」洋酒10瓶，價值4,200元。   │被害人領回5 │
│    │                                      │瓶。        │
├──┼───────────────────┼──────┤
│02  │「高利達12年份」洋酒3瓶，價值1,890元。│被害人領回2 │
│    │                                      │瓶。        │
├──┼───────────────────┼──────┤
│03  │「軒尼詩VSOP」洋酒2瓶，價值2,160元。  │被害人全數領│
│    │                                      │回。        │
├──┼───────────────────┼──────┤
│04  │「麥卡倫」洋酒2瓶，價值2,100元。      │被害人領回1 │
│    │                                      │瓶。        │
├──┼───────────────────┼──────┤
│05  │「約翰走路黑牌」洋酒1瓶，價值650元。  │未起獲。    │
├──┼───────────────────┼──────┤
│06  │「約翰走路綠牌」洋酒1瓶，價值980元。  │未起獲。    │
├──┼───────────────────┼──────┤
│07  │「臺灣啤酒」6箱，價值3600元。         │未起獲。    │
└──┴───────────────────┴──────┘


司法院資訊處製作；財團法人民間司法改革基金會備份。
